【裁判字號】    99,交訴,10
【裁判日期】    990129
【裁判案由】    公共危險
【裁判全文】
臺灣臺北地方法院刑事判決              99年度交訴字第10號
公  訴  人  臺灣臺北地方法院檢察署檢察官
被      告  乙○○
上列被告因公共危險案件，經檢察官提起公訴（98年度偵字第19
925 號），嗣被告於本院準備程序就被訴事實為有罪之陳述，經
受命法官告知被告簡式審判程序意旨，並聽取被告及檢察官意見
後，本院合議庭裁定由受命法官獨任依簡式審判程序審理、判決
如下：
    主  文
乙○○犯肇事致人傷害逃逸罪，處有期徒刑陸月，如易科罰金，
以新臺幣臺仟元折算壹日。緩刑貳年，緩刑期內付保護管束。
    事  實
一、乙○○為計程車司機，考領有適當駕駛執照，係從事駕駛業
    務之人，於民國（下同）98年7月30日凌晨0時10分許，駕駛
    車牌號碼406-CL號營業用小客車，沿臺北市中正區○○○路
    北往東方向行駛，途經杭州南路口時，本應注意駕駛汽車左
    轉彎車應讓直行車先行，而依當時天氣晴、夜間光線有照明
    、道路乾燥、無缺陷、亦無障礙物、視距良好，並應注意車
    前狀況及隨時採取必要之安全措施，作隨時停車之準備，且
    依其智識能力，並無不能注意之情事，詎其疏未注意及此並
    貿然左轉，適有機車駕駛人甲○○騎乘車牌號碼CYR-685 號
    重型機車，沿羅斯福路南往北方向行駛至該處，因上開左轉
    彎車未讓直行機車先行，迨甲○○見狀煞車閃避不及滑倒並
    發生碰撞，造成甲○○身體因而受有多處擦傷之傷害（乙○
    ○涉犯業務過失傷害罪嫌部分，業據甲○○已撤回告訴，另
    為不起訴處分）。詎乙○○明知已於上開路段肇事致該機車
    倒地滑行，且有人員受傷，竟未實施必要之救護，而另決意
    繼續駕駛上揭小客車駛入上開杭州南路後，旋逕駕車逃逸離
    去現場，適為甲○○目擊記下肇事車牌號碼後，並向警方報
    案，嗣經警循線查獲，始悉上情。
二、案經臺北市政府警察局中正第二分局報告臺灣臺北地方法院
    檢察署檢察官偵查起訴。
    理  由
壹、程序方面
一、按除被告所犯為死刑、無期徒刑、最輕本刑為3 年以上有期
    徒刑之罪或高等法院管轄第一審案件者外，於法院行準備程
    序進行中，被告先就被訴事實為有罪之陳述時，審判長得告
    知被告簡式審判程序之旨，並聽取當事人、代理人、辯護人
    及輔佐人之意見後，裁定進行簡式審判程序；且受命法官行
    準備程序，與法院或審判長有同一之權限；又簡式審判程序
    之證據調查，不受刑事訴訟法第159 條第1 項、第161 條之
    2 、第161 條之3 、第163 條之1 及第164 條至第170 條規
    定之限制，刑事訴訟法第273 條之1 第1 項、第279 條第2
    項前段、第273 條之2 分別定有明文。
二、查本件被告乙○○所犯為死刑、無期徒刑、最輕本刑為3 年
    以上有期徒刑以外之罪，且非高等法院管轄第一審之案件，
    其於準備程序就前揭被訴事實為有罪之陳述，經受命法官告
    知簡式審判程序之旨，並聽取當事人之意見後，本院認無不
    得或不宜改依簡式審判程序進行之處，爰依刑事訴訟法第27
    3 條之1第1項、第284條之1，裁定本件由受命法官獨任進行
    簡式審判程序，合先敘明。
貳、實體方面
一、上揭刑法第185條之4肇事後逃逸之公共危險事實，業據被告
    於本院99年1 月25日準備程序、審判程序均供承不諱，與證
    人甲○○於警詢、偵訊時之證述情節大致相符（見臺灣臺北
    地方法院檢察署98年度偵字第19925號編號B，以下簡稱B 卷
    ，第6至7頁、第39至42頁），並有道路交通事故調查報告表
    （一）、（二）、道路交通現場圖、道路交通事故補充資料
    表、交通事故談話紀錄表、臺北市政府警察局中正二分局疑
    似道路交通事故肇事逃逸追查表、臺北市政府警察局中正二
    分局交通分隊道路交通事故當事人登記聯單、現場照片19張
    、被害人甲○○之國立臺灣大學醫學院附設醫院診斷證明書
    、車籍查詢- 基本資料詳細畫面列印資料、民眾請求警察機
    關撤回原告訴案件申請書、和解書各1份在卷可稽（見同上B
    卷，第8 至12頁、第15至17頁、第18至31頁），是本件被告
    於上開肇事致人受傷後，而有駕車離去現場之事實，洵堪認
    定。另按刑法第185條之4肇事逃逸罪之立法意旨，係為維護
    交通安全，加強救護，減少被害人之死傷，促使駕駛人於肇
    事後，能對被害人即時救護，方增設本條處罰規定，且上開
    肇事逃逸罪，係屬舉動犯，只要行為人有此肇事逃逸之行為
    即為已足，查被害人甲○○於警詢、偵訊之指訴，核與被告
    伊於肇事後並未即時救護，反而駕車離開現場等語情節相符
    ，亦為被告於本院上開準備程序、審判程序時所是認，是被
    告於上開肇事致人受傷後，並有駕車逃離現場之行為，其事
    證已臻明確，而犯行堪以認定。
二、核被告所為，係犯刑法185條之4駕駛動力交通工具，致人受
    傷而逃逸罪。爰審酌被告於肇事致人受傷後，竟未協助救護
    ，置被害人受傷於不顧，對被害人可能因遲延送醫所肇致之
    危害非輕，實不宜量刑過輕，惟念其於犯罪後已與被害人達
    成和解，並有上開和解書、民眾請求警察機關撤回原告訴案
    件申請書各1 份在卷可佐，顯見被告確有以實際行動填補被
    害人所受損害，及其犯後坦承犯行、頗具悔意，態度尚佳等
    一切情狀，爰量處如主文所示之刑，並諭知易科罰金之折算
    標準，以資懲儆。又被告未曾有犯罪前科紀錄，此有臺灣高
    等法院被告刑案資料查註記錄表1 紙在卷可憑，其因一時失
    慮，致罹刑典，事後已坦承犯行，深具悔意，且與被害人達
    成和解，亦有上開實際行動填補被害人所受損害，經此警詢
    、偵訊、審理及上開刑之宣告後，應知警惕而無再犯之虞，
    本院認以暫不執行其刑為適當，予以宣告緩刑2 年，用啟自
    新；惟為導正被告上開駕車肇事致人受傷後，竟未協助救護
    ，置被害人受傷於不顧，尚且駕車逃逸離去之偏差行止情節
    ，認其有加以追蹤觀護之必要，爰併依法宣告緩刑期內付保
    護管束，以觀後效。
據上論斷，應依刑事訴訟法第273 條之1第1項、第284條之1、第
299 條第1項前段，刑法第185條之4、第41條第1項前段、第74條
第1 款、第93條第1項，判決如主文。
本案經檢察官陳國安到庭執行職務。
中    華    民    國    99    年    1     月    29    日
                  交通法庭    法  官  施添寶
以上正本證明與原本無異。
如不服本判決應於收受本判決後10日內向本院提出上訴書狀，並
應敘述具體理由，如未敘述上訴理由者，應於上訴期間屆滿後20
日內補提理由書狀於本院（均須按他造當事人之人數附繕本）「
切勿逕送上級法院」。告訴人或被害人如對於本判決不服者，應
具備理由請求檢察官上訴，其上訴期間之計算係以檢察官收受判
決正本之日期為準。
                              書記官  陳弘文
中    華    民    國    99    年    1     月    29    日
附錄本案論罪科刑法條：
刑法第184條之4
駕駛動力交通工具肇事，致人死傷而逃逸者，處六月以上五年以
下有期徒刑。

司法院資訊處製作；財團法人民間司法改革基金會備份。
